【裁判字號】    98,審抗,219
【裁判日期】    981110
【裁判案由】    本票裁定
【裁判全文】
臺灣臺北地方法院民事裁定             98年度審抗字第219號
抗  告  人  宏國營造有限公司
法定代理人  甲○○
相  對  人  台灣歐力士股份有限公司
法定代理人  井上亮
上列當事人間聲請本票裁定事件，抗告人對於中華民國98年3月
6日本院簡易庭98年度司票字第5554號裁定提起抗告，本院裁定
如下：
    主  文
抗告駁回。
抗告程序費用新臺幣壹仟元由抗告人負擔。
    理  由
一、本件抗告狀雖將相對人法定代理人記載為乙○○，惟相對人
    法定代理人於民國98年3月6日變更為井上亮，業經本院簡易
    庭於98年9月24日裁定命井上亮承受訴訟，故相對人法定代
    理人應為井上亮，爰逕予更正。
二、相對人於原審聲請意旨略以：伊執有抗告人於民國96年4月
    23日與宏詮企業股份有限公司、陳冠中、陳佩琦、陳照明共
    同簽發之本票1紙（下稱系爭本票），內載金額新臺幣（下
    同）5,148,000元，付款地在伊公司事務所，利息按日息萬
    分之5計算，免除作成拒絕證書，到期日98年2月28日，詎於
    到期後經提示僅支付其中部分外，其餘2,288,000元未獲付
    款，為此提出本票1紙，聲請裁定就上開金額及依約定利率
    計算之利息准許強制執行等語。原審就系爭本票中之2,288,
    000元，及自98年2月28日起算之約定利息，裁定准許強制執
    行。
三、抗告意旨略以：相對人雖執有伊與其他發票人所簽發之系爭
    本票，惟並無此事，與伊無關，爰依法提起抗告，請求廢棄
    原裁定云云。
四、按執票人向本票發票人行使追索權時，得聲請法院裁定後強
    制執行，票據法第123條定有明文。又本票執票人，依票據
    法第123條規定，聲請法院裁定許可對發票人強制執行，係
    屬非訟事件，此項聲請之裁定，及抗告法院之裁定，僅依非
    訟事件程序，以審查強制執行許可與否，並無確定實體上法
    律關係存否之效力，如發票人就票據債務之存否有爭執時，
    應由發票人提起確認之訴，以資解決，殊不容於裁定程序中
    為此爭執（最高法院57年台抗字第76號、56年台抗字第714
    號判例參照）。
五、經查：相對人主張之事實，業據提出本票乙紙為證，且原審
    就系爭本票為形式上之審查，認其已具備本票各項記載事項
    ，合於票據法第120條規定，屬有效之本票，乃裁定准許強
    制執行，並無不合。雖抗告人主張其無簽發系爭本票之事，
    惟「陳佩琦」係96年4月23日系爭本票時抗告人之法定代理
    人，有公司變更登記表可稽，自係有權代表抗告人簽發本票
    之人。另自系爭本票之形式觀之（見原裁定卷第3頁），既
    有「宏國營造有限公司」及「陳佩琦」之用印，抗告人自應
    依票據法第5條及第6條規定負擔發票人責任。倘若有遭盜用
    或偽造印文情事，則屬實體法上之爭執，揆諸上開說明，並
    不得於非訟事件程序中為此爭執，抗告法院亦不得予以審究
    。從而，抗告意旨指摘原裁定不當，求予廢棄，為無理由，
    應予駁回。
六、據上論結，本件抗告為無理由，爰依非訟事件法第46條、第
    21條第2項、第24條第1項，民事訴訟法第495條之1第1項、
    第449條第1項、第78條，裁定如主文。
中    華    民    國    98    年    11    月    10    日
              民事第六庭審判長   法  官  朱漢寶
                                 法  官  蔡和憲
                                 法  官  許純芳
以上正本係照原本作成
如不服本裁定應於送達後10日內向本院提出抗告狀，並繳納抗告
費新臺幣1,000元，對於本件裁定再為抗告，僅得以其適用法規
顯有錯誤為理由，並經原法院之許可者為限。
中    華    民    國    98    年    11    月    10    日
                                 書記官  陳怡君

司法院資訊處製作；財團法人民間司法改革基金會備份。
